【裁判字號】    88,交上易,3216
【裁判日期】    890202
【裁判案由】    過失致死
【裁判全文】
台灣高等法院台中分院刑事判決                八十八年度交上易字第三二一六號
    上  訴  人  台灣台中地方法院檢察署檢察官
    被      告  乙○○
右上訴人因被告過失致人於死案件，不服台灣台中地方法院中華民國八十八年十一月
八日第一審判決（八十八年度交易字第五○四號，起訴案號：台灣台中地方法院檢察
署八十八年度偵字第一七二○二號），提起上訴，本院判決如左：
    主      文
原判決撤銷。
乙○○因過失致人於死，處有期徒刑拾壹月。
    事      實
一、乙○○明知其無重型機車駕駛執照，依法不得駕駛重型機車，竟於民國（下同）
    八十八年七月三日六時許喝六、七瓶啤酒而酒醉（案發後酒精濃度為一四二‧五
    mg＼dl），卻仍於當日晚上十時四十分許，酒醉駕騎車牌號碼ＮＱＸ－一五五號
    重機車，沿台中縣龍井鄉○○村○○○路，由南往北方向行駛，其應注意機車駕
    駛人應注意車前狀況，並隨時採取必要之安全措施，且行車速度在市區道路，時
    速不得超過四○公里，以策安全，而依當時情形又無不能注意之情事，竟疏於注
    意及此，而貿然以時速五、六十公里之速度，行駛於道路中心線上，行至該路二
    八三之四號前，適有陳龍興駕乘車牌號碼ＮＮＷ－三九三號機車，自右側路旁，
    欲沿遊園南路，由北向南行駛，而先穿越遊園南路，惟遇該路正好有車輛由北向
    南行駛，陳龍興因而無法進入南下車道，而行駛於道路中心線附近，乙○○見狀
    ，煞停不及，即向右偏轉，不料，陳龍興之機車亦同時向左偏轉，二機車即在北
    向車道上對撞，二機車均人車倒地，陳龍興因而受有顱腦挫傷之頭部外傷，送醫
    延至同年月十三日上午五時三十三分許不治死亡。
二、案由台中縣警察局烏日分局報請台灣台中地方法院檢察署檢察官相驗後自動檢舉
    偵查起訴。
    理      由
一、右揭犯罪事實，業據被告乙○○坦承不諱，核與被害人陳龍興之父丙○○於警、
    偵訊及本院審理中指訴之情節相符，復有道路交通事故調查報告表一份及現場照
    片七幀在卷可稽。而被害人陳龍興確係因本件車禍受傷死亡，亦經檢察官督同檢
    驗員相驗屍體屬實，製有勘驗筆錄、相驗屍體證明書、驗斷書、光田綜合醫院血
  清檢驗報告單影本各一份附卷為憑。按汽車行駛時，駕駛人應注意車前狀況，並
    隨時採取必要之安全措施；且行車速度在市區道路，時速不得超過四○公里，道
    路交通安全規則第九十四條第三項、九十三條第一項第一款分別定有明文。被告
    於公路上行駛機車，自應了解該規定，而據車禍現場狀況觀之，當時天候晴，路
    面乾燥無缺陷，夜間有照明，視線應無阻礙，被告竟未注意到前方有機車欲穿越
    道路，顯見被告並未注意車前狀況，甚且其猶貿然以時速五、六十公里之速度，
    超速行駛於道路中心線上，以致肇事，並致使被害人受傷死亡，被告顯有過失之
    情。故被害人因本件車禍死亡，與被告之過失行為間，具有相當因果關係。從而
    ，本件事證明確，被告過失犯行洵堪認定。
二、(一)核被告所為，係犯刑法第二百七十六條第一項之過失致人於死罪。(二)被告無駕
    駛執照猶超速駕車肇事，因而致人於死，應依道路交通管理處罰條例第八十六條
    第一項之規定，加重其刑。(三)又其因酒醉駕車，因而致人於死，亦應依同條項之
    規定，遞加其刑。(四)原審予以論罪科刑，固非無見。惟查原審未依「酒醉駕駛」
    之理由加重其刑，自有未合。檢察官上訴意旨指摘原審量刑過輕，為有理由，應
    由本院予以撤銷改判。(五)爰審酌被告無駕駛執照，且已酒醉，卻仍超速駕車肇事
    ，另考量被告迄今尚未與被害人家屬達成民事和解等一切情狀，量處如主文所示
    之刑，以資懲儆。
據上論結，應依刑事訴訟法第三百六十九條第一項前段、第三百六十四條、第二百九
十九條第一項前段，刑法刑法第二百七十六條第一項，道路交通管理處罰條例第八十
六條第一項，罰金罰鍰提高標準條例第一條前段，判決如主文。
本案經檢察官甲○○到庭執行職務。
中      華      民      國    八十九    年      二      月      二      日
                                  台灣高等法院台中分院刑事第八庭
                                        審判長法  官  羅  得  村
                                              法  官  劉  榮  服
                                              法  官  林  輝  煌
右正本證明與原本無異。
不得上訴。
                                              書記官  劉  恒  宏
中      華      民      國    八十九    年      二      月      二      日
附錄本案論罪科刑法條全文
刑法第二百七十六條第一項：
因過失致人於死者，處二年以下有期徒刑、拘役或二千元以下罰金。
                                                                        Ｑ


司法院資訊處製作；財團法人民間司法改革基金會備份。
